臺灣臺南地方法院刑事判決　　　　　　　　　　　　　九十四年度交訴字第一六號
　　公　訴　人　臺灣臺南地方法院檢察署檢察官
　　被　　　告　乙○○
右列被告因過失致死案件，經檢察官提起公訴（九十三年度偵字一○○四○號），被
告就被訴事實為有罪之陳述，本院裁定進行簡式審判程序，判決如左：
    主  文
乙○○因過失致人於死，處有期徒刑捌月，緩刑貳年。
    事  實
一、乙○○考領有小型車駕駛執照，於民國九十三年六月十二日下午五時許，駕駛車
    牌號碼ＳＶ─七五三五號自小客車，沿台南縣後壁鄉新東村新港東二之五號前道
    路由東往西方向行駛，途經該路與南八十五線之設有閃光紅燈號誌交岔路口時，
    本應注意汽車行駛至交岔路口，應遵守燈光號誌或交通警察之指示，及行經設有
    閃光紅燈號誌交岔路口，車輛應減速接近，先停止於交岔路口前，讓幹道車優先
    通行，而依當時之天候晴、日間自然光線、鄉道○路面乾燥、無缺陷、亦無障礙
    物，並無不能注意之情事，詎乙○○應注意、能注意，竟疏未注意應先停止於交
    岔路口前，讓幹道車優先通行，即貿然駛入該路口而停在南八十五線快車道與慢
    車道間之白線延伸處附近。適有考領重機車駕駛執照之莊翁玉珠騎乘車牌號碼Ｎ
    ＹＳ─一三九號重機車，沿台南縣後壁鄉新東村南八十五線由南向北方向騎駛至
    該路口，原應注意行經設有閃光黃燈號誌交岔路口，應減速慢行，及汽車（含機
    車）行駛時，駕駛人應注意車前狀況，隨時採取必要之安全措施，以避免危險之
    發生，並依當時情形，客觀上亦無不能注意之情事，其能注意竟亦疏於行經設有
    閃光黃燈號誌交岔路口，應減速慢行，並疏於注意車前狀況，即貿然通過該路口
    ，乙○○見狀閃避不及，致其所駕駛自小客車前保險桿處與莊翁玉珠所騎乘機車
    之右前擋泥板發生擦撞，莊翁玉珠因而人車倒地，受有「外傷性顱內出血」等傷
    害，經送醫急救後，仍因「顱內出血」延至九十三年六月十三日下午四時十五分
    不治死亡。車禍事故發生後，乙○○即將莊翁玉珠送醫救治，並主動以電話報警
    處理及表示其為駕駛人而自首坦承肇事，接受調查與裁判。
二、案經台灣台南地方法院檢察署檢察官據報相驗後自動檢舉偵查起訴。
    理  由
一、本件被告乙○○所犯係死刑、無期徒刑、最輕本刑為三年以上有期徒刑以外之罪
    ，其於準備程序中就被訴事實為有罪之陳述，經法官告知簡式審判程序之旨，並
    聽取公訴人及被告之意見後，認為適宜由受命法官獨任進行簡式審判程序，依刑
    事訴訟法第二百七十三條之一第一項規定，裁定由受命法官獨任進行簡式審判程
    序，合先敘明。
二、訊據被告乙○○對於右揭時、地駕車行經設有閃光紅燈號誌交岔路口，疏未注意
    應讓幹道車優先通行，即駛入該路口停等，因而肇事，致被害人莊翁玉珠受有前
    開傷害，經送醫急救後，延至九十三年六月十三日下午四時十五分不治死亡等事
    實供承不諱，且有道路交通事故現場圖、道路交通事故調查報告表(一)、(二)、及道
    路交通事故照片二十張等附卷可稽。而被害人莊翁玉珠確係因本件交通事故，受
    有前開傷害，經送醫急救後，仍不治死亡，有被害人莊翁玉珠之長庚紀念醫院診
    斷證明書一紙，且經台灣台南地方法院檢察官督同法醫師相驗明確，並製有相驗
    屍體證明書、驗斷書及勘驗筆錄在卷足憑。
三、按汽車行駛至交岔路口，應遵守燈光號誌或交通警察之指示；車輛行經設有閃光
    紅燈號誌交岔路口，車輛應減速接近，先停止於交岔路口前，讓幹道車優先通行
    ；道路交通安全規則第一百零二條第一項第一款、及道路交通標誌標線號誌設置
    規則第二百十一條第一項第二款分別定有明文。查被告有經合法程序考領駕照，
    為有駕駛經驗之人，對於上開交通安全規則自知之甚稔，為其應注意之事項，而
    依當時狀況，客觀上並無不能注意之情狀，竟疏於注意行經設有閃光紅燈號誌交
    岔路口，應先停止於交岔路口前，讓幹道車優先通行，即貿然駛入該路口而停在
    南八十五線快車道與慢車道間之白線延伸處附近，因而肇事導致被害人死亡。復
    按車輛行經設有閃光黃燈號誌路口，應減速接近，注意安全，小心通過；汽車行
    駛時，駕駛人應注意車前狀況，並隨時採取必要之安全措施；道路交通標誌標線
    號誌設置規則第二百十一條第一項第一款、及道路交通安全規則第九十四條第三
    項亦規定甚明。被害人莊翁玉珠騎乘機車行經該處，亦疏未注意行經設有閃光黃
    燈號誌路口，應減速慢行，及疏於注意車前動態，即貿然通過該路口。是被告及
    被害人莊翁玉珠本身均有違前開規定之注意義務，其二人均顯有過失甚明。又本
    件經送請台灣省台南區車輛行車事故鑑定委員會鑑定結果亦認為：「被告駕駛小
    客車，行經設有閃光紅燈號誌肇事岔路口，支線道車未讓幹道車先行，為肇事主
    因。被害人莊翁玉珠駕駛重機車，行經設有閃光黃燈號誌岔路口，未減速慢行，
    未注意車前狀況，為肇事次因」，此有台灣省台南區車輛行車輛行車事故鑑定委
    員會九十三年八月十九日南鑑字第○九三五九○○九三八號函暨所附鑑定意見書
    在卷足憑。而被害人莊翁玉珠確因本件車禍受有前述傷害，雖經送醫急救，仍因
    「顱內出血」延至九十三年六月十三日下午四時十五分不治死亡，已如前述，是
    被害人既因本件車禍而死亡，與被告之過失行為間並有相當因果關係。綜上所述
    ，本件事證明確，被告上開犯行，已堪認定。至被害人莊翁玉珠雖亦疏未注意行
    經設有閃光黃燈號誌路口，應減速慢行，及疏於注意車前動態，足認就本件車禍
    事故之發生亦有過失，然本件車禍既係被告之過失併合而發生，是被告前開過失
    之責究未能據此解免，附此說明。
四、核被告乙○○所為，係犯刑法第二百七十六條第一項之過失致人於死罪。被告於
    肇事後犯罪未被發覺前，即主動以電話報警處理及表示其為駕駛人，坦承肇事而
    自首，有台南縣警察局白河分局道路交通事故肇事人自首情形紀錄表一紙在卷足
    憑，係對於未經發覺之犯罪自首而接受裁判，應依刑法第六十二條前段規定減輕
    其刑。爰審酌被告之品行，未注意相關交通安全之規定，終至肇事致被害人於死
    ，造成無可挽救之遺憾，並使被害人家屬痛失至親，惟念及被告已與被害人家屬
    達成民事和解，有台南縣新營市調解委員會調解書一紙在卷可按，其過失之程度
    ，及犯後態度等一切情狀，量處如主文所示之刑，以資懲儆。末查，被告前未曾
    受有期徒刑以上刑之宣告，有台灣台南地方法院檢察署刑案資料查註紀錄表及台
    灣高等法院被告全國前案紀錄表可按，因一時疏失，致罹刑典，經此偵審程序及
    刑之宣告，應知警惕，諒無再犯之虞，且事後已與被害人家屬達成民事和解，本
    院認前開所宣告之刑，以暫不執行為適當，並宣告緩刑二年，以啟自新。
據上論斷，應依刑事訴訟法第二百七十三條之一第一項、第二百九十九條第一項前段
，刑法第二百七十六條第一項、第六十二條前段、第七十四條第一款，罰金罰鍰提高
標準條例第一條前段，判決如主文。
本案經檢察官甲○○到庭執行職務。
中      華      民      國      九十四    年      二    月    二十四    日
                                臺灣臺南地方法院交通法庭
                                    法  官    洪  榮  家
右正本證明與原本無異。
如不服本判決，應於判決送達後十日內，向本院提出上訴狀（應附繕本）。
                                    書記官    陳  志  德
中      華      民      國      九十四    年      二    月    二十四    日
附錄本案論罪科刑法條全文：
刑法第二百七十六條第一項：
  因過失致人於死者，處二年以下有期徒刑、拘役或二千元以下罰金。
